# 咨询公司协助房地产前期开发间接费用计入什么科目？

提问人：刘小牛快跑 时间：2019-08-07 15:03:08
陈版主好，我们有一个客户是城市更新公司，主要业务是提供房地产咨询，实质上就是协助房地产公司进行开发前与当地政府进行业务招待协商取地事宜，协助完成拆迁事宜以及开发地设计规划、法律纠纷咨询等事宜，这些支出都是可以明确到项目核算的，但是由于前期开发时间有可能超过一年，收入要在项目地达到可以开发的条件时（只是外在上达到可以进行开发的状态，即无人居住，可拆除进行建设的装填，不包括协助办理规划证等）才可以交接，因此收入确认的时间较长，那么这些明确项目发生的成本金额是在发生时候直接进入费用，还是在记录收入的时候结转成本处理呢？如果结转收入时再做相应的成本处理的话，是否可以放在存货（开发间接费用）核算？如果不确认为成本的话，到时候结转收入的时候就无对应的成本存在，毛利 100%，请问陈版主，这种情况如何处理较好？

回答人：chenyiwei
你所讨论的会计主体是咨询服务公司，不是房地产开发企业，故不涉及 “开发间接费有”的认定问题。
在 2006 版的收入准则下，应作为提供劳务确认收入。其中，合同履行结果能够可靠估计的，采用完工百分比法，依据已发生的成本比例、已完成的工作量比例等衡量完工进度，此时对于合同成本一般在发生当期转入营业成本，期末不会作为资产挂账。
新准则下，需区分合同中是否包含多项履约义务，以及每一项履约义务是在一个时点还是一段时间内履行。对于在一个时点内履行的履约义务，收入确认之前已发生的合同成本可能满足作为资产归集的条件（见新收入准则第二十六条），到确认收入时按照与确认收入相同的模式结转成本。

提问人：刘小牛快跑 时间：2019-08-08 14:48:51
陈版主，不好意思，再打扰您一下 ~ 如果按照新准则来处理，城市更新公司在支付这些前期费用的时候可以计入其他应收款或者预付款项吗，到时候确认收入的时候再直接从这两个科目结转到成本？

回答人：chenyiwei
暂时未满足收入确认条件的已发生合同成本，在 “合同履约成本” 科目归集，期末列报为存货。